臺灣苗栗地方法院民事小額判決  
111年度苗小字第596號
原      告  新光產物保險股份有限公司

法定代理人  吳昕紘  
訴訟代理人  黃家宏  

相  對  人  沈雲興  
上列當事人間請求侵權行為損害賠償事件，本院於民國111年8月
30日言詞辯論終結，判決如下：
    主  文
被告應給付原告新臺幣36,931元，及自民國111年6月23日起至
  清償日止，按週年利率百分之5計算之利息。
訴訟費用新臺幣1,000元由被告負擔。
本判決得假執行。
    事實及理由
一、原告主張：被告於民國110年9月1日上午10時許，駕駛車號0
    000-00號自用小客車，行經苗栗縣○○市○○○路000號前時，因
    未注意車前狀況及未保持安全距離，撞損訴外人彭素蓉駕駛
    、原告保戶苗栗縣私立清暉老人養護中心所有之車號000-00
    00號自用小客車（下稱系爭車輛），而系爭車輛經維修後，
    支出工資費用新臺幣（下同）4,463元、烤漆費用8,500元及
    零件費用30,542元，而零件費用扣除折舊後為23,968元，經
    原告賠付後取得代位求償權，爰依保險法第53條第1項前段
    、民法第184條第1項前段、第191條之2規定，代位請求被告
    給付計算折舊後之維修費用等語。並聲明：如主文第1項所
    示。
二、被告則以：我不同意原告請求，我不知道是我撞到系爭車輛
    或系爭車輛來撞我，我懷疑是否系爭車輛不小心倒滑撞到我
    ，且車禍發生後我立刻下車查看，我駕駛上開車輛與系爭車
    輛均無受損，原告提出車禍照片係車禍發生後8日才攝錄，
    中間發生何事誰知道，懷疑有造假等語。惟未提出答辯聲明
    。
三、兩造協議簡化爭點如下（本院卷第98至99頁）：
  ㈠不爭執事項
　  被告於110年9月1日上午10時11分許，駕駛車號0000-00號自
    用小客車，沿苗栗縣頭份市中正二路內側車道往新竹方向行
    駛，行經中正二路269號時，適有彭素蓉駕駛原告保戶所有
    之系爭車輛於同車道前方停等紅燈（本院卷第37至63頁）。
  ㈡爭執事項
　  系爭車輛後保險桿有無因本件車禍受損？原告依保險代位及
    侵權行為法律關係，請求被告賠償36,931元，有無理由？
四、本院之判斷：
　㈠按汽車在同一車道行駛時，除擬超越前車外，後車與前車之
    間應保持隨時可以煞停之距離，且應注意車前狀況，並隨時
    採取必要之安全措施（道路交通安全規則第94條第1、3項）
    。則被告於警詢供稱：當時我駕駛上開車輛行經苗栗縣頭份
    市中正二路內側車道，我在車內找東西忽然發現車子被碰撞
    ，第一次撞擊部位為正前方保險桿，肇事當時剛起步，行車
    速率不到10公里/小時等語（本院卷第47頁），彭素蓉則於
    警詢供稱：當時我駕駛系爭車輛停等於苗栗縣頭份市中正二
    路內側車道等紅燈，正準備起步時突然發現有碰撞聲，發現
    遭被告上開車輛撞擊，撞擊部位為正後方保險桿，有裂掉、
    刮傷，肇事當時沒有時速等語（本院卷第45頁），足認當日
    彭素蓉駕駛系爭車輛停等紅燈尚未起步時，即因被告起步時
    未充分注意車前狀況，且未與前車保持隨時可以煞停之距離
    ，而駕駛上開車輛自後追撞，被告自有原告所指之未注意車
    前狀況及未保持安全距離之過失無疑。被告雖空言抗辯如上
    ，然未舉證以實其說，礙難採納。
　㈡另依被告及彭幸蓉上開警詢供述，當日被告上開車輛正前方
    保險桿確有撞擊系爭車輛正後方保險桿，彭幸蓉並表示正後
    方保險桿有裂掉、刮傷等語，而依警方當日拍攝之現場照片
    ，系爭車輛正後方保險桿與原告上開車輛車牌相當位置，確
    有刮損之痕跡（本院卷第55頁上方照片），是原告主張被告
    上開車輛當日追撞有致系爭車輛後保險桿受損，即屬可採。
    被告雖抗辯如上，然原告提出之照片乃車禍發生後為管控車
    險理賠而勘查所拍攝，且其上係記載「受理時間：110/09/0
    8」（本院卷第21頁），縱其中照片之一可見儀表板日期為
    「2021-9-6」（本院卷第21頁右上照片），亦難認有何造假
    之情事，況依上所述，警方當日拍攝之現場照片即可見系爭
    車輛受有損害，被告所辯即無可採。
　㈢又系爭車輛後保險桿經維修後，確有支出工資費用4,463元、
    烤漆費用8,500元及材料費用30,542元（本院卷第27頁修護
    估價單），而系爭車輛係110年3月出廠（本院卷第17頁），
    零件費用扣除折舊後為23,968元（本院卷第81頁），另該維
    修款項確由原告依保險契約理賠（本院卷第26、29頁電子發
    票證明聯、車險保單查詢列印），故原告依保險法第53條第
    1項前段、民法第184條第1項前段、第191條之2規定，代位
    請求被告給付計算折舊後之維修費用共36,931元，即屬有據
    ，應予准許。
　㈣另原告代位行使對被告之侵權行為損害賠償債權，核屬無確
    定期限之給付，既經原告提起本訴，且起訴狀繕本業於111
    年6月22日送達被告（本院卷第69頁送達證書），則被告迄
    未給付，應負遲延責任，是原告請求就36,931元自起訴狀繕
    本送達翌日即同年月23日起至清償日止，按週年利率5%計算
    之法定遲延利息，核無不合，亦應准許。
五、本件事證已臻明確，兩造其餘攻擊防禦方法，經本院審酌後
    核於本判決結果不生影響，爰不逐一論述，併此敘明。
六、本件依民事訴訟法第436條之20規定，應依職權宣告假執行
    ，並依同法第78條及第436條之19第1項規定，確定訴訟費用
    額即第一審裁判費1,000元，應由被告負擔。
中　　華　　民　　國　　111 　年　　8 　　月　　31　　日
                  苗栗簡易庭  法  官  劉奕榔
以上正本係照原本作成。
如不服本判決，應於判決送達後20日內，以判決違背法令為理由
，向本院提出上訴狀並表明上訴理由，及須按他造當事人之人數
附繕本。如委任律師提起上訴者，應一併繳納上訴審裁判費。
上訴理由應表明：
  一、原判決所違背之法令及其具體內容，
  二、依訴訟資料可認為原判決有違背法令之具體事實。
如未表明上訴理由者，應於上訴後20日內向本院提出上訴理由。
當事人如對本件訴訟內容有所疑義，得聲請閱卷。
中　　華　　民　　國　　111 　年　　8 　　月　　31　　日
                          書記官　郭娜羽